【裁判字號】    97,上易,1736
【裁判日期】    971022
【裁判案由】    竊盜
【裁判全文】
臺灣高等法院臺中分院刑事判決        97年度上易字第1736號
上  訴  人  臺灣臺中地方法院檢察署檢察官
被      告  甲○○
                      號
                    現另案於臺灣臺中監獄臺中分監執行中
上列上訴人因被告竊盜案件，不服臺灣臺中地方法院97年度易字
第2039號中華民國97年 8月25日第一審判決（起訴案號：臺灣臺
中地方法院檢察署97年度偵字第 255號），提起上訴，本院判決
如下：
    主  文
上訴駁回。
    事  實
一、甲○○意圖為自己不法之所有，於民國96年11月2日上午8時
    前之某時，至臺中縣東勢鎮○○里○○路永勝巷 118號，竊
    取乙○○所有長方形建築用鋼筋68個、鐵架2個、鐵鏈1組、
    鋼索1條、鐵柱1支、C形鐵柱1支。得手後持至苗栗縣卓蘭鎮
    之吉發資源回收廠變賣，得款新臺幣900元。
二、案經苗栗縣警察局大湖分局報請臺灣苗栗地方法院檢察署檢
    察官偵查起訴。
    理  由
一、上開犯罪事實，業據被告甲○○於原審及本院審理時坦承不
    諱，核與證人即被害人乙○○、證人即吉發資源回收廠負責
    人詹泉水等人於警詢中證述情節相符，復有贓物認領保管單
    1紙與照片6張附卷可資佐證，足認被告之自白與事實相符，
    應堪採信。本件事證明確，被告犯行堪以認定。
二、核被告所為，係犯刑法第320條第1項之竊盜罪。原審以本案
    事證明確，適用刑法第320條第1項、第41條第 1項前段，刑
    法施行法第1條之1規定，並審酌被告本件犯罪之動機係為貪
    圖小利、犯罪手段尚屬平和、所得財物價值非鉅及犯後坦承
    犯行、態度良好等一切情狀，量處如原審判決主文所示之刑
    ，並諭知易科罰金之折算標準。經核其認事用法均無不當，
    量刑亦屬妥適。檢察官上訴意旨略以：被告於本案發生前之
    94年5月8日，曾因竊盜案件，經臺灣臺中地方法院檢察署檢
    察官以94年度偵字第9355號為緩起訴處分，緩起訴期間自94
    年6月29日起至96年6月28日止，此有被告之前科資料附卷可
    考。可見被告先前已有竊盜紀錄，素行不佳，原審未將此點
    作為量刑基礎。又被告於本案偵查期間係否認犯行，直至法
    院審理時始認罪，已耗費司法資源，原判決於犯罪事實及理
    由欄二敘明：「爰審酌被告……態度良好等一切情狀，量處
    如主文所示之刑」，顯然未將被告於偵查期間之犯罪後態度
    ，納為量刑參考。從而，本件量刑部分，容有未恰，原審量
    刑顯然過輕等語，指摘原判決不當。惟按刑之量定，係實體
    法上賦予法院得自由裁量之事項，倘其未逾越法律所規定之
    範圍，又未明顯違背正義，即不得任意指摘為違法。本件原
    審量刑時，已依刑法第57條之規定審酌被告之上開一切情狀
    ，經核原審並未逾越法律所規定之範圍，又無明顯違背正義
    ，檢察官執前詞指摘原判決不當，並無理由，應予駁回。
據上論結，應依刑事訴訟法第368條判決如主文。
本案經檢察官丙○○到庭執行職務。
中    華    民    國    97    年    10    月    22    日
            刑事第一庭  審判長法  官  陳  紀  綱
                              法  官  姚  勳  昌
                              法  官  張  智  雄
上列正本證明與原本無異。
不得上訴。
                              書記官  謝  雅  惠
中    華    民    國    97    年    10    月    23    日
附錄本案論罪科刑法條：
中華民國刑法第320條
（普通竊盜罪、竊佔罪）
意圖為自己或第三人不法之所有，而竊取他人之動產者，為竊盜
罪，處 5 年以下有期徒刑、拘役或 5 百元以下罰金。
意圖為自己或第三人不法之利益，而竊佔他人之不動產者，依前
項之規定處斷。
前二項之未遂犯罰之。


司法院資訊處製作；財團法人民間司法改革基金會備份。
